# 权益法核算下的被投资单位被吸收合并之后账务处置

提问人：wx_5d711707e6e2 时间：2019-09-05 22:37:02
各位好。遇到一个问题想请教。a公司持有 b公司 49.5% 股权，不具有控制权采用权益法核算，b公司被 c公司吸收合并，bc 双方均评估增值，吸收合并后 a 公司对b 公司股权转为对 c公司持股 21%，其中未支付对价也不具有控制权属于重大影响，bc 最终同受一家公司所控制，ac 公司同受一家公司 d 控制，请问 a 公司对 b 公司被吸并后转为对 c 公司的持股如何进行会计处理？
我个人理解有两个 1 ：作为非货币性资产交换，股权置换处理，不知道属不属于商业实质，是按照吸并后 c 公司的账面价值所占份额作为新的长投价值入账还是按照吸并后评估的公允价值入账？下账按照持有 b 公司长投的账面价值处理，两者的差额是做当期损益（投资收益）？
2 ：按照卖出再买入处理，视同将 b 公司股权卖出再买入 c 公司股权。将吸并后 c 公司评估净资产公允价值所占份额作为新的长投价值入账，下持有 b 公司长投的账面价值，两者差额是做投资收益么？？
3 ：c 公司吸并 b 公司按照同一控制下的合并处理，将b 公司的资产负债按照账面价值并表与支付对价差异做资本公积，在 d 公司合并层面是将资本公积与投资收益相互抵消么？
第一次发帖感谢各位前辈抽空指点，谢谢！

回答人：chenyiwei
可参考：《瑞华研究 2010 ～ 2016 汇编》之 “问题 3-1-49（权益法核算中对被投资单位权益性交易的 “视角调整” 问题）”、“问题 3-1-50（联营企业发生同一控制下股权重组时的权益法核算调整问题）”。
B、C 之间发生同一控制下合并，但 A 与B、C 并非处于同一控制下。所以对 A 而言，权益法核算要视同被稀释了原先在 B中的 28.5% 份额，换取了在 C 中的21% 份额。